<?xml version='1.0' encoding='utf-8'?>
<verb default="indibhidigh" disambig="">
  <verbalNoun default="indibhidiú" />
  <verbalAdjective default="indibhidithe" />
  <tenseForm default="indibhidigh" tense="Past" dependency="Indep" person="Base" />
  <tenseForm default="indibhidíomar" tense="Past" dependency="Indep" person="Pl1" />
  <tenseForm default="indibhidíodar" tense="Past" dependency="Indep" person="Pl3" />
  <tenseForm default="indibhidíodh" tense="Past" dependency="Indep" person="Auto" />
  <tenseForm default="indibhidigh" tense="Past" dependency="Dep" person="Base" />
  <tenseForm default="indibhidíomar" tense="Past" dependency="Dep" person="Pl1" />
  <tenseForm default="indibhidíodar" tense="Past" dependency="Dep" person="Pl3" />
  <tenseForm default="indibhidíodh" tense="Past" dependency="Dep" person="Auto" />
  <tenseForm default="indibhidíodh" tense="PastCont" dependency="Indep" person="Base" />
  <tenseForm default="indibhidínn" tense="PastCont" dependency="Indep" person="Sg1" />
  <tenseForm default="indibhidíteá" tense="PastCont" dependency="Indep" person="Sg2" />
  <tenseForm default="indibhidímis" tense="PastCont" dependency="Indep" person="Pl1" />
  <tenseForm default="indibhidídís" tense="PastCont" dependency="Indep" person="Pl3" />
  <tenseForm default="indibhidítí" tense="PastCont" dependency="Indep" person="Auto" />
  <tenseForm default="indibhidíodh" tense="PastCont" dependency="Dep" person="Base" />
  <tenseForm default="indibhidínn" tense="PastCont" dependency="Dep" person="Sg1" />
  <tenseForm default="indibhidíteá" tense="PastCont" dependency="Dep" person="Sg2" />
  <tenseForm default="indibhidímis" tense="PastCont" dependency="Dep" person="Pl1" />
  <tenseForm default="indibhidídís" tense="PastCont" dependency="Dep" person="Pl3" />
  <tenseForm default="indibhidítí" tense="PastCont" dependency="Dep" person="Auto" />
  <tenseForm default="indibhidíonn" tense="PresCont" dependency="Indep" person="Base" />
  <tenseForm default="indibhidím" tense="PresCont" dependency="Indep" person="Sg1" />
  <tenseForm default="indibhidímid" tense="PresCont" dependency="Indep" person="Pl1" />
  <tenseForm default="indibhidítear" tense="PresCont" dependency="Indep" person="Auto" />
  <tenseForm default="indibhidíonn" tense="PresCont" dependency="Dep" person="Base" />
  <tenseForm default="indibhidím" tense="PresCont" dependency="Dep" person="Sg1" />
  <tenseForm default="indibhidímid" tense="PresCont" dependency="Dep" person="Pl1" />
  <tenseForm default="indibhidítear" tense="PresCont" dependency="Dep" person="Auto" />
  <tenseForm default="indibhideoidh" tense="Fut" dependency="Indep" person="Base" />
  <tenseForm default="indibhideoimid" tense="Fut" dependency="Indep" person="Pl1" />
  <tenseForm default="indibhideofar" tense="Fut" dependency="Indep" person="Auto" />
  <tenseForm default="indibhideoidh" tense="Fut" dependency="Dep" person="Base" />
  <tenseForm default="indibhideoimid" tense="Fut" dependency="Dep" person="Pl1" />
  <tenseForm default="indibhideofar" tense="Fut" dependency="Dep" person="Auto" />
  <tenseForm default="indibhideodh" tense="Cond" dependency="Indep" person="Base" />
  <tenseForm default="indibhideoinn" tense="Cond" dependency="Indep" person="Sg1" />
  <tenseForm default="indibhideofá" tense="Cond" dependency="Indep" person="Sg2" />
  <tenseForm default="indibhideoimis" tense="Cond" dependency="Indep" person="Pl1" />
  <tenseForm default="indibhideoidís" tense="Cond" dependency="Indep" person="Pl3" />
  <tenseForm default="indibhideofaí" tense="Cond" dependency="Indep" person="Auto" />
  <tenseForm default="indibhideodh" tense="Cond" dependency="Dep" person="Base" />
  <tenseForm default="indibhideoinn" tense="Cond" dependency="Dep" person="Sg1" />
  <tenseForm default="indibhideofá" tense="Cond" dependency="Dep" person="Sg2" />
  <tenseForm default="indibhideoimis" tense="Cond" dependency="Dep" person="Pl1" />
  <tenseForm default="indibhideoidís" tense="Cond" dependency="Dep" person="Pl3" />
  <tenseForm default="indibhideofaí" tense="Cond" dependency="Dep" person="Auto" />
  <moodForm default="indibhidíodh" mood="Imper" person="Base" />
  <moodForm default="indibhidím" mood="Imper" person="Sg1" />
  <moodForm default="indibhidigh" mood="Imper" person="Sg2" />
  <moodForm default="indibhidímis" mood="Imper" person="Pl1" />
  <moodForm default="indibhidígí" mood="Imper" person="Pl2" />
  <moodForm default="indibhidídís" mood="Imper" person="Pl3" />
  <moodForm default="indibhidítear" mood="Imper" person="Auto" />
  <moodForm default="indibhidí" mood="Subj" person="Base" />
  <moodForm default="indibhidímid" mood="Subj" person="Pl1" />
  <moodForm default="indibhidítear" mood="Subj" person="Auto" />
</verb>
